臺灣高等法院高雄分院刑事裁定　　　　　94年度交抗字第83號
　　抗告人即
　　受處分人　　甲○○
上列抗告人因違反道路交通管理處罰條例聲明異議案件，不服臺
灣屏東地方法院中華民國94年4 月27日裁定（93年度交聲字第21
2 號；原處分案號：交通部公路總局屏東監理站93年11月5 日屏
監違字第裁82-V00000000號），提起抗告，本院裁定如下：
    主  文
抗告駁回。
    理  由
一、抗告意旨略以：(一)抗告人即受處分人甲○○於警詢時，承辦
    警員張魯華訊問抗告人時，係以告知錯誤訊息之不正當方法
    （警員告知抗告人之違規，駕照可於一年後重考）取得被告
    之自白，原審裁定：「警員對其告知錯誤之訊息，亦不影響
    異議人之任何權利」，足見承辦警員為取得被告自白而施以
    不正之方法。(二)承辦警員對於證據的保全未盡妥適，例如法
    官要求肇事黑色車輛行經屏東縣九如鄉九如派出所（下稱九
    如派出所）前的攝影存證，承辦警員聲稱錄影帶已銷燬，有
    蓄意湮滅證據之嫌。(三)證人劉月娥於臺灣屏東地方法院94年
    3 月29日第2 次開庭，3 次提及自己行經九如派出所被攝影
    存證之事實，承辦警員在詢問抗告人時也指著攝影機螢幕，
    告知攝影存證的事實，94年1 月4 日第1 次開庭也同意法官
    提出錄影帶的要求，為何不提錄影帶，尤令人費解。(四)承辦
    警員於訊問時告知抗告人，被害人是一名大貨車駕駛，蓄意
    隱瞞被害人張全長係無照駕駛。(五)承辦警員施以不正方法，
    未記錄抗告人案發後有返家食用雞酒之事實陳述。(六)公路總
    局指出屏東縣九如鄉○○路○段307 巷路口並未施工，因修
    路路段至距出事地點前200 公尺之九如鄉公所為止。(七)證人
    劉月娥於臺灣屏東地方法院94年3 月29日庭訊時表示，出事
    當時根本不知發生事故，言詞前後反覆。(八)被害人張全長為
    無照駕駛，並承認出事當時未戴安全帽，懸掛於車把邊等理
    由。為此提起抗告，請撤銷原裁定，更為適法之裁定云云。
二、原裁定略以：本件異議人於93年10月1 日21時40分許，酒後
    駕駛車牌號碼9F-1620 號自小客車，在屏東縣九如鄉○○路
    ○ 段，因注意力、判斷力受酒精影響而駕車偏離原行駛之車
    道，在機車道上自後追撞沿同向行駛之張全長所騎之機車，
    致張全長受有左側骨股頸骨折、頭部外傷併頭部3 公分及8
    公分裂傷、多處擦傷及血腫、腦震盪、左肩、右手及雙足多
    處擦傷、胸部及腹部挫傷、上肢與下肢多處擦挫傷等傷害，
    異議人明知其已肇事致人受傷竟未立即下車救護，仍駕車加
    速逃逸，嗣經警據報循線查獲等情，有屏東縣警察局93年10
    月2 日屏警交字第V00000000 號舉發違反道路交通管理事件
    通知單1 紙（見原審卷第8 頁）在卷可稽，並經證人劉月娥
    、張魯華於原審審理異議人被訴公共危險案件時證述明確，
    復有道路交通事故現場圖、道路交通事故調查報告表(一)、(二)
    、診斷證明書、交通部公路總局第三區養護工程處94年2 月
    16日三工管字第0940021429號函各1 紙及相片18幀附在原審
    法院93年度交訴字第115 號卷足憑。再本件異議人因涉嫌肇
    事逃逸犯行，業經臺灣屏東地方法院檢察署檢察官提起公訴
    ，經原審法院93年度交訴字第115 號判處有期徒刑6 月在案
    ，亦經原審調閱該卷宗核閱屬實，足認本件異議人違規事證
    明確。至異議人雖辯稱製作筆錄之警員告知駕照可於1 年後
    重考，有提供不實訊息誤導伊製作不實筆錄之嫌云云，惟查
    駕照吊銷期間為何，應依法律規定，非警員所能掌控；且警
    員於製作警詢筆錄前已對異議人告知刑事訴訟法第95條之權
    利，異議人並已詳閱筆錄後始在筆錄末頁簽名，有警詢筆錄
    附在原審法院93年度交訴字第115 號卷足憑，又異議人於警
    詢時並未承認其有肇事逃逸之犯行，是縱警員對其告知錯誤
    之訊息，亦未影響異議人之任何權利，尚難以此採為對異議
    人有利之認定，本件異議人違規事實明確，異議人所辯，實
    無足採，原處分機關依據道路交通管理處罰條例第62條第1
    項、第67條第1 項規定，裁處吊銷駕駛執照，終身禁考之處
    分，核無不當，而駁回異議。
三、抗告人雖執前詞抗告。惟查：(一)原裁定已敘明抗告人於警詢
    時並未承認其有肇事逃逸之犯行等情，原審亦未將抗告人之
    警詢筆錄採為證據。按所謂自白者係指承認自己犯罪（或違
    規）事實而言，是抗告人所稱抗告人警詢筆錄係承辦警員張
    魯華訊問抗告人時，以不正當方法取得抗告人「自白」，已
    與事實不合；又警員縱有告知抗告人此項違規可於一年後重
    考，提供不實錯誤訊息之情形，但本案之重點在於抗告人是
    否有違規之事實，而不在於抗告人是否知悉此項違規如何處
    罰之問題。(二)按證據之取捨，屬於事實審法院之職權，故事
    實審依客觀標準認某項證據無審酌之必要而不予審酌者，倘
    不違經驗法則，尚難指為違法（最高法院46年度台上字第52
    9 號判例參照）。本件抗告人主張警員應提出案發當時九如
    派出所前的監視錄影帶云云，惟原裁定採取屏東縣警察局93
    年10月2 日屏警交字第V00000000 號舉發違反道路交通管理
    事件通知單、證人劉月娥、張魯華於原審法院審理異議人被
    訴公共危險案件時之證言，及道路交通事故現場圖、道路交
    通事故調查報告表(一)、(二)、診斷證明書、交通部公路總局第
    三區養護工程處94年2 月16日三工管字第0940021429號函各
    1 紙及相片18幀（附在台灣屏東地方法院93年度交訴字第11
    5 號卷），暨參酌本件異議人因涉嫌肇事逃逸犯行，業經臺
    灣屏東地方法院檢察署檢察官提起公訴，並經台灣屏東地方
    法院93年度交訴字第115 號判處有期徒刑6 月在案（經查，
    抗告人上開刑事案件，業經本院94年度交上訴字第24號駁回
    上訴在案，有台灣高等法院被告全國前案紀錄表在卷可查）
    。因此，警方雖未提出上開監視錄影帶，而原裁定採酌上開
    證據認定抗告人有違規之事實，尚難指為採證有何違法。(三)
    又被害人張全長是否為無照駕駛，案發當時被害人是否未戴
    安全帽，承辦警員有無告知被告此項事實，及肇事地段是否
    為修路地段，均不影響抗告人違規事實之認定。(四)至於抗告
    人所稱於警詢時有供稱肇事後有返家吃雞酒，而警詢筆錄未
    記載云云，縱令屬實，但抗告人肇事後縱有飲用雞酒，與其
    肇事前有飲酒之事實致不能安全駕駛之事實，並不矛盾，更
    與其肇事逃逸之違規事實，不能相提並論；況抗告人主張此
    項有利之證據應由抗告人舉證，並非僅憑抗告人片面之詞，
    即遽認抗告人之主張可採信。(五)證人劉月娥於臺灣屏東地方
    法院94年3 月29日庭訊時縱有表示，出事當時根本不知發生
    事故等語，但其有親見抗告人肇事駕車逃逸及在肇事現場既
    屬實，則抗告人肇事「當時」剎那間，證人劉月娥縱不知發
    生事故，亦不得指為其證言有何矛盾不實。凡此，抗告人均
    不能執為有利之證據。
四、綜上所述，抗告人違規事證明確，原審依道路交通管理處罰
    條例第62條第1 項、第67條第1 項，道路交通案件處理辦法
    第19條等規定，認原處分機關裁處吊銷抗告人駕駛執照，終
    身禁考之處分，並無不合，而裁定駁回受處分人之異議，核
    無違誤。抗告人仍執前詞提起抗告，並無理由，應予駁回。
五、據上論結，應依道路交通案件處理辦法第26條，刑事訴訟法
    第412 條，裁定如主文。
中　　華　　民　　國　　94　　年　　7 　　月　　27　　日
            刑事第五庭    審判長法  官  曾永宗
                                法  官  陳明富
                                法  官  邱永貴
以上正本證明與原本無異。
不得再抗告。
中　　華　　民　　國　　94　　年　　7 　　月　　27　　日
                                書記官  唐奇燕
